臺灣臺南地方法院臺南簡易庭民事判決
110年度南簡字第682號
原      告  徐榆惠  
被      告  林峰慶  

上列當事人間請求給付借款事件，本院於民國110年9月6日言詞
辯論終結，判決如下：
    主  文
被告應給付原告新臺幣303,300元，及自民國110年6月12日起至
清償日止，按週年利率百分之5計算之利息。
訴訟費用新臺幣3,310元由被告負擔。
本判決得假執行。
    事實及理由
一、原告起訴主張：被告於民國104年10月13日至106年7月14日
    間陸續向原告借款計新臺幣（下同）303,300元，經多次催
    討及以110年1月22日新化郵局000005號存證信函催告被告於
    同年3月14日前清償借款，未獲置理，爰依消費借貸之法律
    關係，提起本訴。並聲明：如主文第1項所示。
二、被告則辯稱：伊雖自原告處收受款項達303,300元，惟係兩
    造交往過程中，因伊經濟困難，原告或原告之母親所贈與，
    兩造間非借款關係，伊未向原告借款，原告之請求並無理由
    等語。並答辯聲明：原告之訴駁回。
三、原告主張其於上開期間交付303,300元予被告乙情，雖為被
    告所不爭執（本院卷第147頁），惟以前揭情詞置辯。是本
    件爭點在於：原告交付前揭款項之法律關係為何，亦即原告
    以消費借貸法律關係請求被告如數返還，有無理由？
四、得心證之理由：
　㈠消費借貸者，謂當事人約定，一方移轉金錢或其他代替物之
    所有權於他方，而約定他方以種類、品質、數量相同之物返
    還之契約。當事人之一方對他方負金錢或其他代替物之給付
    義務而約定以之作為消費借貸之標的者，亦成立消費借貸；
    當事人主張有利於己之事實者，就其事實有舉證之責任，民
    法第474條、民事訴訟法第277條前段分別定有明文。又當事
    人主張有金錢借貸關係存在，須就其發生所須具備之特別要
    件即金錢之交付及借貸意思表示互相一致負舉證之責任。
　㈡原告前揭主張交付303,300元予被告部分，為被告所不爭執，
    且有原告提出之存摺影本在卷可查（司促卷第13-21頁)，自
    應認為真實。
　㈢原告主張兩造係消費借貸部分，雖為被告所否認，惟依原告
    提出為被告形式上所不爭執之兩造通訊軟體對話內容（司促
    卷第23-25頁)，在原告催討過程，被告係一再表示「有錢會
    還」、「我會盡快還」、「我也沒有說不還」、「所以你們
    每月要我還多少」、「我是真的要做要還，給個機會可以嗎
    」等語。以兩造間爭執前揭款項交付之法律關係究為借貸或
    贈與乙情，被告既表示要「還錢」，已足證兩造間本件金錢
    交付之法律關係為消費借貸；況被告在原告催討過程中亦未
    提及前揭款項係原告所贈與，原告為何催討。被告提出與訴
    外人即原告之母親黃淑娟於通訊軟體對話中，原告之母親確
    有提及兩造在交往，但認為原告不適合被告，也說一開始不
    該有金錢上的往來等語（本院卷第157頁)，固符合被告所辯
    兩造在交往而有金錢往來關係乙情，惟未明確表示兩造金錢
    上的往來究係何法律關係；且男女朋友交往中之金錢往來不
    當然僅有被告所稱之贈與關係，亦可能係原告主張之借貸等
    ，而依據被告提出之對話內容中，原告之母親提及「這幾年
    你（即被告)跟榆惠（即原告)借的...」等語時，被告並無
    反對之表示，僅稱現在沒有那麼多錢（本院卷159頁)等語，
    益證兩造間之金錢往來確為借貸關係。被告辯稱兩造間係之
    金錢往來為贈與顯不可採。
　㈢給付有確定期限者，債務人自期限屆滿時起，負遲延責任；
    給付無確定期限者，債務人於債權人得請求給付時，經其催
    告而未為給付，自受催告時起，負遲延責任；其經債權人起
    訴，或依督促程序送達支付命令者，與催告有同一之效力；
    民法第229條第1、2項分別定有明文。又遲延之債務，以支
    付金錢為標的者，債權人得請求依法定利率計算之遲延利息
    ；但約定利率較高者，仍從其約定利率；而應付利息之債務
    ，其利率未經約定，亦無法律可據者，週年利率為百分之5
    ，亦為同法第233條第1項及第203條所明定。查本件原告依
    消費借貸之法律關係請求被告返還303,300元，並未定有給
    付之期限，是依上開規定，原告請求自民事起訴狀繕本送達
    被告（本院卷第117頁）翌日即110年6月12日起至清償日止
    ，按週年利率5%計算之利息，核無不合。
　㈣綜上，原告本於消費借貸之法律關係，請求被告給付如主文
    第1項所示之本息，為有理由，應予准許。　
五、訴訟費用，由敗訴之當事人負擔；法院為終局裁判時，應依
    職權為訴訟費用之裁判，民事訴訟法第78條、第87條第1項
    分別定有明文。查，本件被告敗訴，揆之前揭規定，訴訟費
    用自應由敗訴之被告負擔；又本件訴訟標的之金額為303,30
    0元，應徵第一審裁判費3,310元；此外，別無其他訴訟費用
    之支出，故本件訴訟費用額確定為3,310元，應由敗訴之被
    告分擔。
六、本判決乃就民事訴訟法第427條第1項規定之訴訟適用簡易程
    序所為被告敗訴之判決，依民事訴訟法第389條第1項第3款
    之規定，自應依職權宣告假執行。
七、據上論結，本件原告之訴為有理由，民事訴訟法第436條第2
    項、第389條第1項第3款、第78條、第87條第1項，判決如主
    文。
中　　華　　民　　國　　110 　年　　9 　　月　　23　　日
 
              臺南簡易庭  法  官    施介元
以上正本係照原本作成。 
如不服本判決，應於送達後20日內，向本院提出上訴狀並表明上
訴理由（須附繕本）。如委任律師提起上訴者，應一併繳納上訴
審裁判費。
中　　華　　民　　國　　110 　年　　9 　　月　　23　　日
　　                        書記官  曾怡嘉